台灣基隆地方法院刑事判決　　　　　　　　　　　　　　九十一年度易字第九八號
　　公　訴　人　臺灣基隆地方法院檢察署檢察官
　　被　　　告　乙○○
右列被告因贓物案件，經檢察官提起公訴（九十年度偵緝字第二八一號），本院判決
如左：
    主  文
乙○○收受贓物，累犯，處有期徒刑伍月，如易科罰金，以參佰元折算壹日。
    事  實
一、乙○○前於民國八十七年間因竊盜案件，經本院判處有期徒刑六月確定，於八十
    七年五月五日入監執行，於八十七年十一月三日執行完畢，猶不知悔改，明知附
    表所示之物品，均為於附表所示時間地點失竊之贓物，竟仍於不詳時間、地點收
    受後，放置於基隆市○○○路一一三巷二弄六十六之一號住處房間內，經警於九
    十年七月十九日下午二時四十分許，在上址查獲。
二、案經基隆市警察局報請台灣基隆地方法院檢察署檢察官偵查起訴。
    理  由
一、訊據被告乙○○固對附表所示之物均於其房間內查獲不否認，惟辯稱：三菱牌米
    色行動電話係朋友楊志章於九十年三、四月間，暫住在伊住處時所交付，ＮＯＫ
    ＩＡ牌藍色行動電話不知從何而來，大眾書局會員卡是朋友李建平所有，漫畫會
    員卡亦不清處何來，因此其均不知附表所示之物為贓物云云。然查：
（一）扣案三菱牌米色行動電話乙支，係被害人甲○○所有，於九十年四月二十二日
      上午十時許，在基隆市○○○路一一三巷二弄二十八號前，遭不詳姓名年籍之
      人所竊；扣案ＮＯＫＩＡ牌藍色行動電話乙支，係被害人丁○○所有，於同年
      五月初，在基隆市○○路三七巷九號住處客廳之窗戶旁，遭人所竊及大眾書局
      會員卡、漫畫會員卡各一張，係被害人丙○○所有，於同年五月底，在基隆市
      ○○路一０五巷三十號住處內，遭人竊取各情，分別據被害人甲○○、丁○○
      、丙○○指訴綦詳，且有基隆市警察局車輛證明單一紙及贓物認領保管單三張
      附卷足憑，故如附表所示之物分別係被害人甲○○、丁○○、丙○○所失竊之
      贓物堪可認定。
（二）被告乙○○雖辯解，三菱牌米色行動電話係朋友楊志章在伊住處暫住時所交付
      ，大眾書局會員卡為朋友李建平所有云云，然不惟證人楊志章堅決否認交付如
      附表所示之贓物予被告，且被告於偵查初訊時供稱：三菱牌米色行動電話係楊
      志章於九十年三、四月間，在基隆市麥當勞附近所交付，嗣又改稱係楊志章在
      伊住處交付，其供詞不一，因此被告此部分辯解應屬不實，而被告復無法明確
      供述該行動電話之正當來源，因此其收受該電話時應已明知該行動電話應屬來
      源不明之贓物。又被告辯稱大眾書局會員卡乃李建平所交付，然卻無法提供李
      建平之住所供本院傳喚，復且被害人丙○○於偵查中陳述：扣案之大眾書局會
      員卡有簽註伊姓名乙情，可資證明被告辯解大眾書局會員卡係李建平交付不僅
      無法調查真實性，且會員卡既已記載被害人之姓名，且該會員卡又非本人交付
      ，被告應可明知乃為來源不明之贓物。另被害人丁○○所有ＮＯＫＩＡ牌藍色
      行動電話乙支及被害人丙○○所有漫畫會員卡一張，均係員警持搜索票在被告
      住處房間內搜獲，有搜索扣押筆錄附卷可稽，該等贓物既在被告房內搜獲，被
      告辯稱不知該等物品何來顯係卸責之詞。是以被告乙○○向不詳姓名年籍之人
      收受如附表所示之物品，未查明該物之來源即冒然收受之，其中扣案大眾書局
      會員卡乙張，更記載有被害人丙○○之姓名，益見被告對於所收受如附表所示
      之物為來源不明贓物之事實應有所認識，其犯行應堪認定。
二、核被告所為，係犯刑法第三百四十九條第一項收受贓物罪。被告前於八十七年間
    因竊盜案件，經本院判處有期徒刑六月確定，於八十七年五月五日入監執行，於
    八十七年十一月三日執行完畢，此有被告全國前案紀錄表在卷可稽，其於有期徒
    刑執行完畢後，五年內再犯本件有期徒刑以上之罪，為累犯，應依法加重其刑。
    爰審酌被告犯罪所生危害，犯後態度等一切情狀，量處有期徒刑如主文所示之刑
    ，及易科罰金折算標準。
據上論結，應依刑事訴訟法第二百九十九條第一項前段，刑法第三百四十九條第一項
、第四十七條、第四十一條第一項前段，罰金罰鍰提高標準條例第一條前段、第二條
，判決如主文。
本案經檢察官吳佳齡到庭執行職務
中      華      民      國      九十一      年      四    月    十六    日
                                      台灣基隆地方法院刑事第二庭
                                          法    官    王  翠  芬
右正本證明與原本無異。
對於本件判決如有不服，應於收受送達後十日內，向本院提出上訴書狀，上訴於臺灣
高等法院，並按他造當事人之人數附具繕本。
                                          書 記 官    明  祖  斌
中      華      民      國      九十一      年      四    月    十八    日
附錄所犯法條
刑法第三百四十九條第一項：
收受贓物者，處三年以下有期徒刑、拘役或五百元以下罰金。
附表：
┌─────┬───────────┬─────────────────┐
│被害人    │失竊物品名稱          │備註                              │
├─────┼───────────┼─────────────────┤
│甲○○    │三菱牌米色行動電話乙支│於九十年四月二十二日，在基隆市成功│
│          │序號：000000000000000 │一路一一三巷二弄二十八號前遭竊    │
├─────┼───────────┼─────────────────┤
│許家榮    │NOKIA牌行動電話乙支   │於九十年五月初某日，在基隆市○○路│
│          │序號：000000000000000 │三七巷九號住處客廳窗戶旁遭竊      │
├─────┼───────────┼─────────────────┤
│丙○○    │大眾書局會員卡、漫畫會│於九十年五月底某日，在基隆市○○路│
│          │員卡各乙張            │一０五巷三十號住處內遭竊          │
└─────┴───────────┴─────────────────┘
